臺灣宜蘭地方法院刑事判決　　　　　　　93年度簡上字第58號
　　上　訴　人　臺灣宜蘭地方法院檢察署檢察官
　　被　　　告　甲○○　男　3.
上列上訴人因被告竊盜案件，不服本院宜蘭簡易庭九十三年度宜
簡字第二五０號，中華民國九十三年七月二十日第一審判決（聲
請簡易判決處刑書案號：臺灣宜蘭地方法院檢察署九十三年度偵
字第二三五一號）提起上訴，暨移送併案（同署九十三年度偵字
第二四九０號），本院判決如下：
   主  文
原判決撤銷。
甲○○連續竊盜，處有期徒刑月，如易科罰金，以佰元折算
壹日。
    事  實
一、甲○○基於為自己不法所有之概括犯意，先於民國九十三年
    六月二十九日十八時許，在宜蘭縣壯圍鄉○○○○○路Ｃ五
    一一標工地橋下，徒手竊取宏安營造工程有限公司（下稱宏
    安公司）所有之鋼絞線一百餘公斤，得手即將所竊得之鋼絞
    線載至宜蘭縣宜蘭市○○路售予不知情之舊貨商林富財，得
    款新臺幣（下同）五、六百元。嗣其又承前為自己不法所有
    之意圖，復於同年七月六日十八時三十分許，在上開工地再
    度徒手竊得宏安公司所有之鋼絞線一百四十支（約二百公斤
    ）。然於同年月八日十一時許，騎乘機車載運所竊得之鋼絞
    線擬售予舊貨商時，在宜蘭縣員山鄉○○○路、金古路交岔
    路口遭警攔檢盤查而當場查獲。
二、案經宏安公司訴由宜蘭縣警察局宜蘭分局報告臺灣宜蘭地方
    法院檢察署偵查起訴暨移送併辦。
    理  由
一、上開事實，迭據被告甲○○自警詢至偵審中到庭坦承不諱，
    核與被害人宏安公司業務經理張書凱及證人林富財於警詢中
    指述情節吻合一致，復有現場照片二幀及贓物認領保管單一
    紙存卷可稽，堪認被告之自白確與真實相符，洵足採憑。本
    件事證至臻明確，被告犯行實堪認定，應予依法論科。
二、核被告甲○○之所為，係犯刑法第三百二十條第一項之竊盜
    罪。其前後二次竊盜犯行，時間緊接，犯罪構成要件相同，
    顯係基於概括犯意反覆為之，應依刑法第五十六條連續犯之
    規定論以一罪，並加重其刑。至上訴人移送併辦之事實，因
    與公訴人簡易判決聲請書所載犯罪事實間，具有連續犯之裁
    判上一罪關係如前述，自為起訴效力所及，本院當應併與審
    究。原審認被告罪證明確，予以論罪科刑，固非無見，然因
    未及審理上訴人移送併辦之事實，即有未洽，上訴人上訴意
    旨為有理由，應由本院依法撤銷原判決並予改判。審酌被告
    不思循正當途徑獲取財富，反連續行竊得財花用，犯行匪淺
    ，惟念其犯後坦承犯行，態度良好，竊得財物之價值亦非鉅
    大及其犯罪動機、目的、手段、素行、家庭經濟狀況、造成
    社會整體侵害程度等一切情狀，爰酌情量處主文所示之刑，
    並諭知易科罰金之折算標準，以示警懲。
據上論斷，應依刑事訴訟法第四百五十五條之一第三項、第三百
六十九條第一項，刑法第五十六條、第三百二十條第一項、第四
十一條第一項，罰金罰鍰提高標準條例第一條前段、第二條，判
決如主文。
本案經檢察官賴慶祥到庭執行職務
中　　華　　民　　國　　94　　年　　1 　　月　　18　　日
                        臺灣宜蘭地方法院刑事第三庭
                            審判長法  官  黃  永  勝
                                  法  官  林  楨  森
                                  法  官  陳  嘉  年
以上正本證明與原本無異。
本件不得上訴。
                                  書記官  詹  玉  惠
中　　華　　民　　國　　94　　年　　1 　　月　　19　　日
附錄本案論罪科刑法條全文
刑法第三百二十條
意圖為自己或第三人不法之所有，而竊取他人之動產者，為竊盜
罪，處五年以下有期徒刑、拘役或五百元以下罰金。
